【裁判字號】    95,交聲,401
【裁判日期】    950728
【裁判案由】    聲明異議
【裁判全文】
臺灣彰化地方法院交通事件裁定        95年度交聲字第401號
移送機關    交通部公路總局臺中區監理所彰化監理站
受處分人    乙○○
上列受處分人因違反道路交通管理處罰條例案件，對於交通部公
路總局臺中區監理所彰化監理站95年5月1日所為之處分（彰監四
字第裁64-I00000000號）聲明異議，本院裁定如下：
    主  文
原處分撤銷。
乙○○不罰。
    理  由
一、原處分機關係以：本件係彰化縣警察局保安警察隊於民國94
    年1月20日以彰警交字第I00000000號違規通知單，當場舉發
    駕駛人甲○○（應為胡蒼裕之誤）駕駛車主即異議人乙○○
    所有車牌號碼000-00 00號重型機車，於94年1月20日23時25
    分許，在彰化縣二林鎮○○路150線8K處「未懸掛號牌行駛
    公路」
    違規（經查電腦資料顯示：該車已於84年3月31日逕行註銷
    ，詳如機車車籍查詢報表，因此違規事實應為『使用註銷之
    牌照行駛』），爰依道路交通管理處罰條例第12條地1項第4
    款及第2項之規定，裁處異議人新臺幣10800元之罰鍰，並牌
    照扣繳等語。
二、異議人即受處分人乙○○則以：上開機車已於93年9月間出
    售予廢鐵回收商，惟未立合約書。嗣該商行轉交由他人使用
    ，應不能因該車登記名義人仍為異議人，即遽以對異議人做
    處分等語為抗辯。
三、按關於車輛所有人之處罰，如應歸責於車輛駕駛人者，處罰
    車輛駕駛人，道路交通管理處罰條例第85條第2項定有明文
    ，此即處罰應歸責者之原則。
四、經查：本件係由駕駛人胡蒼裕駕駛上開車牌號碼000-0000號
    重型機車，行經彰化縣二林鎮○○路，因使用註銷之牌照行
    駛而為警舉發等情，為證人胡蒼裕於警詢中陳述明確。又駕
    駛人胡蒼裕所騎乘之上開機車，係胡蒼裕於93年9月間向本
    件異議人乙○○以新台幣300元所購得，亦據證人胡蒼裕於
    警詢中證述屬實。是上開機車於本案為警舉發違規之際，既
    已由胡蒼裕出資買入，且係由胡蒼裕自行騎乘機車外出而為
    警舉發違規，則本件違規係應歸責於車輛駕駛人胡蒼裕，依
    上揭說明，應處罰車輛駕駛人而非車輛所有人，是原處分機
    關對車輛所有人即受處分人乙○○裁罰，即有未洽，本件異
    議為有理由，原處分應予撤銷，並為不罰之諭知。
五、據上論斷，應依道路交通管理處罰條例第87條第2項、道路
    交通案件處理辦法第20條，裁定如主文。
中    華    民    國    95    年    7     月    28    日
                  交通法庭    法  官  周淡怡
以上正本證明與原本無異。
如不服本裁定，應於裁定送達後五日內向本院提出抗告狀 (須附
繕本 )。
中    華    民    國    95    年    7     月    31    日
                              書記官  劉玫金


司法院資訊處製作；財團法人民間司法改革基金會備份。
